【裁判字號】    97,沙簡上,344
【裁判日期】    970528
【裁判案由】    竊盜
【裁判全文】
臺灣臺中地方法院刑事判決           97年度沙簡上字第344號
上  訴  人
即  被  告  甲○○
                    （另案臺灣彰化看守所羈押中）
上列上訴人即被告因竊盜案件，不服本院沙鹿簡易庭民國97年3
月25日97年度沙簡字第105號刑事簡易判決（檢察官聲請簡易判
決處刑案號：97年度速偵字第235號），提起上訴，本院管轄第
二審合議庭判決如下︰
    主      文
上訴駁回。
    犯罪事實及理由
一、本案經本院合議庭審理結果，認第一審簡易判決之認事用法
    及量刑均無不當，應予維持，並引用臺灣臺中地方法院檢察
    署檢察官聲請簡易判決處刑書及本院第一審刑事簡易判決書
    之記載（如附件一、二所示）。
二、上訴人即被告上訴意旨：原審量刑過重，請從輕量刑，予被
    告自新機會等語。惟按刑罰之量定，固屬法院自由裁量之職
    權行使，但仍應審酌刑法第57條所列各款事由及一切情狀，
    為酌量輕重之標準，並非漫無限制；在同一犯罪事實與情節
    ，如別無其他加重或減輕之原因，下級審法院量定之刑，亦
    無過重或失輕之不當情形，則上級審法院對下級審法院之職
    權行使，原則上應予尊重，有最高法院85年臺上字第2446號
    判決意旨可資參照。次按刑法第320條第1項竊盜罪之法定本
    刑為5年以下有期徒刑、拘役或新臺幣15,000元以下罰金。
    而原審就被告之犯行，審酌被告犯罪所得雖非甚鉅，且犯罪
    後已坦承犯行，所竊贓物復已經發還予被害人，然其於民國
    94年間，因竊盜案件，經法院判處拘役30日，如易科罰金，
    以銀元300元即新臺幣900元折算1日確定，接續其另竊盜案
    件有期徒刑6月及偽造文書案件有期徒刑2月等案件之執行，
    於95年6月24日執行完畢，嗣又因竊盜，再經法院判處有期
    徒刑10月，並經法院裁定減刑為有期徒刑5月，而與其另違
    反毒品危害防制條例案件有期徒刑8月、減刑為有期徒刑4月
    等案件，定其應執行刑為有期徒刑8月，於96年9月2日縮短
    刑期執行完畢等前科素行不佳等一切情狀，依刑事訴訟法第
    449條第1項前段、第454條第2項，刑法第320條第1項、第41
    條第1項前段，刑法施行法第1條之1判處被告有期徒刑5月，
    如易科罰金，以新臺幣1,000元折算1日，其法律適用及量刑
    均屬妥適，上訴人上訴指稱原審量刑過重等語，為無理由，
    應予駁回。
據上論斷，應依刑事訴訟法第455條之1第1項、第3項、第368條
，判決如主文。
本案經檢察官乙○○到庭執行職務。
中    華    民    國    97    年    5    月    28    日
                  刑事第14庭    審判長法  官  陳  葳
                                      法  官  劉逸成
                                      法  官  林世民
以上正本證明與原本無異。
本件不得上訴。
                                      書記官  紀俊源
中    華    民    國    97    年    5    月    28    日
附錄論罪科刑法條：
中華民國刑法第320條
意圖為自己或第三人不法之所有，而竊取他人之動產者，為竊盜
罪，處5年以下有期徒刑、拘役或5百元以下罰金。
意圖為自己或第三人不法之利益，而竊佔他人之不動產者，依前
項之規定處斷。
前二項之未遂犯罰之。


司法院資訊處製作；財團法人民間司法改革基金會備份。
